# 逆流交易抵消

提问人：jangyanbo 时间：2020-07-11 17:32:00
陈老师好！关于母公司持股B公司60%（子公司），持股C公司30%（联营企业），C公司持股B公司20%（按照权益法核算，c公司本期向子公司卖了 100 元的存货，成本是 80 元，假如合并报表上只有这一笔经济事项！
在合并报表上因为C公司对子公司的产品销售要按照逆流交易进行抵消处理
借：投资收益（20*30）=6
贷：存货 6
第二步抵消
借：少数股东权益2.4
贷方：少数股东损益2.4
您的解答是在你的主帖案例中，A持股C，C持股B，所以C是A的联营企业，合并报表层面属于联营企业向本主体的逆流交易。在抵销该逆流交易的未实现损益时，因为该逆流交易损益是确认在联营企业C账面上，不影响子公司的净利润和净资产，所以也就不影响合并报表层面与B相关的少数股东权益和少数股东损益。
我的问题是假如第二年联营交易的损益实现了，子公司卖了 120 元抵消分录（ 1 ）借：年初未分配利润 6 贷方 营业成本 6 ，子公司单体报表上的利润为 20 ，计算少数股东损益应该是 20 0.4=8还是（120-94）0.4=10.4呢，我理解不论顺流交易还是逆流交易不管是与母公司的交易还是与子公司的交易，在合并报表上体现的营业成本都应该把联营交易影响的成本数扣除，所以我理解在计算子公司少数股东损益的时候应该是（120-94）*0.4=10.4元的少数股东损益。如果少数股东在第一步不承担的话，那少数股东损益的数应该是 8 ，这样在合并报表层面就没有考虑子公司虚增的存货成本部分！所以我认为借：投资收益 6 贷方：存货 6 的时候少数股东应该承担！

回答人：chenyiwei
不应这样理解。因为当初逆流交易未实现损益抵销时，其影响未分配给少数股东，相应地后续实现时，虽然受影响的销售成本是在非全资子公司账面上，但其实现的影响不再分配给少数股东。这与母子公司之间顺流交易损益实现时不再调整子公司的少数股东损益，原理是一样的。你的“所以我认为借：投资收益 6 贷方：存货 6 的时候少数股东应该承担”意见不合理。

提问人：jangyanbo 时间：2020-07-11 17:59:00
陈老师好！关于与联营的抵消事项继续向您请教！
第一种情况：假如母公司持有联营30%的股权，持股子公司100%，联营企业当期卖了 100 元的存货给子公司， 成本80 元，母公司长期投资 100 ，对联营的股权投资是 30 ，实收资本 130 子公司实收资本 100 ，货币资金， 0 存货 100 ，实收资本 100 ，假如子公司没有向联营企业购买存货的情况下！合并后的报表货币资金是 100 ，长期投资是 30 ，实收资本是 130 ，假如本期向联营企业购买存货的情况下，相当于在合并报表上做：借：存货 100 贷：货币资金 100 ，借：投资收益 6 贷方：存货，合并后的报表结构为长期投资 30 存货 94 ，实收资本 130 未分配利润是-6元。
假如采用母子公司汇表后再加减抵消的话，合并后的长期投资是 36 ，实收资本是 130 存货是 94 ，未分配利润是0.想请教下陈老师，我理解这两种抵消的结果应该一样啊，二者的差异就是在合并报表直接做抵消分录的时候没有确认对联营企业的投资收益 6 ，我理解应该不确认。
假如联营企业直接向母公司销售产品的话，无论是直接在合并报表上做抵消还是母子公司汇表加减抵消结果都是一样的！请问陈老师为什么向子公司销售产品和直接向母公司销售产品抵消后的结果会不一样呢！

回答人：chenyiwei
母公司个别报表层面权益法核算：借：长期股权投资——损益调整 6 ，贷：投资收益 6
合并报表层面调整：借：投资收益 6 ，贷：存货 6
所以合并报表层面损益影响为零，存货 94 ，长期股权投资36.